【裁判字號】    99,易緝,44
【裁判日期】    990423
【裁判案由】    竊盜
【裁判全文】
臺灣高雄地方法院刑事判決              99年度易緝字第44號
公  訴  人  臺灣高雄地方法院檢察署檢察官
被      告  甲○○
上列被告因竊盜案件，經檢察官提起公訴（97年度偵字第149 號
），嗣本院訊問被告後，因被告就其被訴犯罪事實為有罪之陳述
，經詢問被告及檢察官之意見後，裁定依簡式審判程序獨任審理
，並判決如下：
    主  文
甲○○犯竊盜罪，處有期徒刑肆月，如易科罰金，以新臺幣壹仟
元折算壹日。
    事  實
一、甲○○與位在高雄市小港區大坪頂山區之鴻海海鮮皇樓餐廳
    （下稱鴻海餐廳）簽定工程契約，承攬鴻海餐廳所在高雄市
    ○○區○○段第467 號土地附近坑洞之填平及該處陡峭山壁
    之鋪平工程，約定該工程施工所需土方、重機械及工人之工
    錢等費用由甲○○自行負擔。甲○○為節省土方之成本及貪
    圖便利，竟基於為自己不法所有之竊盜犯意，於96年12月18
    日某時起，指示不知情之挖土機（俗稱怪手）司機劉瑞成、
    吳錦華駕駛挖土機（劉瑞成、吳錦華經本院另判決無罪在案
    ），在如附表所示鴻海餐廳之鄰近土地上盜挖土方及砂石後
    ，將之用以作為上開工程之坑洞回填及陡峭山壁鋪平之用，
    致鄰地計有如附表所示之面積遭到盜挖。嗣於97年12月18日
    15 時 許，為鄰地地主發覺後報警查獲，而悉上情。
二、案經高雄市政府警察局小港分局報請臺灣高雄地方法院檢察
    署檢察官偵查起訴。
    理  由
一、本件被告甲○○所犯係死刑、無期徒刑、最輕本刑為3 年以
    上有期徒刑以外之罪，其於準備程序中就被訴事實為有罪之
    陳述，經法官告知簡式審判程序之旨，並聽取公訴人及被告
    之意見後，本院認為尚無不得或不宜由受命法官獨任進行簡
    式審判程序之情形，爰依刑事訴訟法第273 條之1 第1 項規
    定，裁定進行簡式審判程序。又簡式審判程序之證據調查，
    依刑事訴訟法第273 條之2 規定，不受同法第159 條第1 項
    審判外陳述排除之限制，再檢察官及被告對於卷內之各項證
    據亦均同意有證據能力（本院易緝卷第43-47 頁），故卷內
    所列之各項證據，自得作為證據，先予敘明。
二、訊據被告甲○○對於上開犯罪事實均坦承不諱（本院易緝卷
    第25、39、42頁），核與證人即被害人戊○○○之子梁富欽
    、被害人己○○之夫黃水樹、被害人辛○○於警詢、偵查中
    之指述情節相符，並有同案被告劉瑞成、吳錦華；證人蕭俊
    宇、鄭閔耀、林金德、李宗麟、癸○○、洪佳琦、陳俊雄、
    陳木容分別於警詢、偵訊及本院審理中所為之證述在卷可稽
    ，復有高雄市政府警察局小港分局高松派出所警員鄭閔耀之
    職務報告書、高雄市政府聯合查緝取締小組現場查緝取締紀
    錄、高雄市警局小港分局高松派出所搜索、扣押筆錄、扣押
    物品目錄表、鴻海海鮮皇樓與甲○○簽立之填土工程委託書
    、戊○○○所有之坪北段466 號地號土地所有權狀影本、己○○所有之坪北段462-10號地號土地所有權狀影本、地籍圖
    謄本、警方現場蒐證照片9 張、辛○○所有之坪北段462-7
    號地號土地所有權狀影本、臺灣高雄地方法院檢察署履勘筆
    錄及履勘照片8 張、坪北段467 號等地號土地之土地租賃契
    約及土地使用同意書影本、高雄市政府地政處前鎮地政事務
    所97年4 月8 日高市地鎮二字第0970003222號函、小港區○○段462-10等地號土地複丈成果圖、高雄市政府地政處前鎮
    地政事務所97年9 月4 日高市地鎮一字第0970008209號函附
    小港區○○段466 號等7 筆公務用土地登記謄本、高雄市政
    府地政處前鎮地政事務所97年10月20日高市地鎮二字第0970
    009677號函附「鴻海海鮮皇樓餐廳」座落土地資料、高雄市
    政府都市發展局98年6 月22日高市都發開字第0980011052號
    函、高雄市政府警察局小港分局98年7 月1 日高市警港分偵
    字第0980011489號函、公司基本資料查詢、三嘉交通股份有
    限公司98年7 月15日函、連隆汽車貨運股份有限公司98年7
    月21日函覆、高雄市政府警局查小港分局98年10月8 日高市
    警港分偵字第0980021882號函及附件報案紀錄等資料、送貨
    單二張等在卷可憑參（參偵卷第3 、4 、20-27 、52-56 、
    57-59 、76-77 、114-115 、116-122 、124-17、128-131
    、146-156 ；本院易字第171 號卷第72、73、76-79 、81-8
    2 、93-95 、136-142 、180 頁）本院易緝卷第43-47 頁）
    。足認，被告上開之自白應與事實相符，而得為本件論罪科
    刑之依據。堪信，本案之事證明確，被告上揭犯行堪予認定
    ，應依法論科。
三、核被告甲○○所為，係犯刑法第320 條第1 項之竊盜罪。被
    告甲○○利用不知情之同案被告劉瑞成、吳錦華駕駛挖土機
    而盜挖如附表所示被害人之土方，為間接正犯。被告以同一
    竊盜行為，同時盜挖如附表所示不同被害人所有之土地上之
    砂石，其一行為觸犯數相同罪名，為同種想像競合犯，應從
    一重之竊盜罪處斷。公訴人認被告甲○○與同案被告劉瑞成
    、吳錦華共同成立刑法第321 條第1 項第4 款之結夥加重竊
    盜罪，容有誤會，惟其基本社會事實同一，自應依法變更起
    訴法條。爰審酌被告前有竊盜、恐嚇等前科，素行不佳，有
    台灣高等法院被告前案紀錄表在卷可稽（本院易緝卷第52-5
    5 頁），其不思以正當途徑賺取工程盈餘，為貪圖節省工程
    成本及謀求一時方便，竟盜挖鄰地被害人土方，以為其承攬
    上開填土工程之用，侵害被害人之財產法益，所為自應非難
    。惟念及其工程之目的在回填現場之坑洞及鋪平陡峭之山壁
    ，以防止下雨坍塌，危及人命、財產之安全，又所開挖土方
    面積尚非甚大，且所盜挖之土方確實有回填、鋪平於現場之
    坑洞及山坡，並未將之出售謀利等情，有同案被告劉瑞成、
    吳錦華之供述及證人蕭俊宇、陳木容之證詞在卷可參，並有
    臺灣高雄地方法院檢察署履勘筆錄、履勘照片及高雄市政府
    地政處前鎮地政事務所繪小港區○○段462-10等地號土地複
    丈成果圖在卷可按（偵卷第114-115 、129 頁），是檢察官
    起訴認被告甲○○有將所盜挖之土方載往砂石場出售謀利乙
    節，依卷內資料，尚屬難以證明。故認被告所犯情節尚非甚
    重，惡性亦非重大，且犯後尚能坦承犯行，並表悔意，犯後
    態度非無足取等一切情狀，量處如主文所示之刑，復酌被告
    之教育程度為國中畢業、家庭經濟狀況為勉持等情（警詢筆
    錄受詢問人之紀載，參偵卷第11頁、本院易緝卷第5 頁），
    諭知易科罰金之折算標準，以啟自新。
據上論斷，應依刑事訴訟法第299 條第1 項前段、第300 條、第
273 條之1 第1 項，刑法第320 條第1 項、第41條第1 項前段、
第55 條 ，刑法施刑法第1 條之1 ，判決如主文。
本案經檢察官丁○○到庭執行職務。
中    華    民    國    99    年    4     月    23    日
                  刑事第四庭    法  官  張  震
以上正本證明與原本無異。
如不服本判決應於收受判決後10日內向本院提出上訴書狀，並應
敘述具體理由。其未敘述上訴理由者，應於上訴期間屆滿後20日
內向本院補提理由書(均須按他造當事人之人數附繕本)「切勿逕
送上級法院」。
中    華    民    國    99    年    4     月    27    日
                                書記官  鄒秀珍
附錄法條：
中華民國刑法第320條（普通竊盜罪、竊佔罪）
意圖為自己或第三人不法之所有，而竊取他人之動產者，為竊盜
罪，處5  年以下有期徒刑、拘役或 5 百元以下罰金。
意圖為自己或第三人不法之利益，而竊佔他人之不動產者，依前
項之規定處斷。
前二項之未遂犯罰之。
 附表：
┌──┬─────────┬─────────┬───────┐
│編號│   地       號    │   所   有   人   │ 開 挖 面 積  │
├──┼─────────┼─────────┼───────┤
│ 1  │坪北段第466 號    │戊○○○          │869.94平方公尺│
├──┼─────────┼─────────┼───────┤
│ 2  │坪北段第467-2 號  │癸○○、丙○○、陳│8.19平方公尺  │
│    │                  │進明、乙○○○    │              │
├──┼─────────┼─────────┼───────┤
│ 3  │坪北段第462-10 號 │己○○            │3.08平方公尺  │
├──┼─────────┼─────────┼───────┤
│ 4  │坪北段第462-7 號  │庚○○、辛○○    │547.93平方公尺│
├──┼─────────┼─────────┼───────┤
│ 5  │坪北段第462-8 號  │壬○○            │56.85平方公尺 │
└──┴─────────┴─────────┴───────┘

司法院資訊處製作；財團法人民間司法改革基金會備份。
